# 处于信用减值第三阶段金融资产的利息收入是否符合继续确认条件

提问人：保持学 习ing 时间：2023-01-31 12:43:04
陈老师，您好，《 2021 年上市公司年报会计监管报告》中提到“个别上市公司的贷款及应收款项已发生信用减值损失，被划分为处于信用减值第三阶段的金融资产。上市公司以其收取利息可能性较小为由，未能恰当按照准则要求基于该金融资产的摊余成本（账面余额减已计提减值）和实际利率计算利息收入。”
如果已经处于信用减值第三阶段，不是意味着本金的收回已经很困难，此时利息就更不符合相关经济利益很可能流入企业的条件，为什么要继续确认利息收入呢。

回答人：chenyiwei
第三阶段的利息收入计算公式是：摊余成本（减去已计提的减值准备）*实际利率。而减去减值准备后的摊余成本也即是预计可收回金额的现值，即此时的利息收入并不是基于名义本金和票面利率计算的票面利息，而是基于摊余成本（预计可收回金额的折现值）和实际利率计算的实际利息，其实是可收回金额折现效应的释放。因此这部分实际利息收入是确保可以收回的，所以可以确认这部分实际利息收入。